臺灣臺南地方法院刑事判決　　　　　　　　　　　　　九十年度易字第二五六四號
　　公　訴　人　臺灣台南地方法院檢察署檢察官
　　被　　　告　乙○○
　　被　　　告　甲○○
　　右　一　人
　　選任辯護人　張文嘉
右列被告因傷害案件，經檢察官提起公訴（九十年度偵字第一二五五二號）及移送併
辦（九十一年度偵字第三○八四號），本院判決如左：
    主  文
乙○○傷害人之身體，處拘役伍拾日，如易科罰金，以參佰元折算壹日。
甲○○無罪。
    事  實
一、緣乙○○與甲○○二人為鄰居關係，平日即因停車位問題而互有嫌隙，乙○○於
    民國九十年十月十五日凌晨一時十五分許，在台南市○區○○路二段二二九號甲
    ○○住宅前，因見甲○○移動停放在騎樓、可能為乙○○網路咖啡店顧客所使用
    之機車，而與甲○○發生爭執，乙○○即基於傷害人之身體及毀損他人之物的犯
    意，出手毆打甲○○頭部，致甲○○額頭受傷並同時使甲○○之眼鏡掉落地上，
    因而毀損致不堪用，足以生損害於甲○○，甲○○見狀閃躲後，乙○○更接續以
    手指甲抓傷甲○○手部，致甲○○受有右手指裂傷、右前臂裂傷、瘀血等傷害。
二、案經甲○○訴由台南市警察局第六分局報請台灣台南地方法院檢察署檢察官偵查
    起訴。
    理  由
壹、乙○○部分
一、本件訊之被告乙○○固坦承右揭時地為機車停車問題發生口角，然矢口否認涉有
    右揭傷害犯行，辯稱：是對方出手毆打，伊並無出手毆打云云。惟查：被告乙○
    ○右揭傷害犯罪情事，業據告訴人甲○○於偵查中指訴甚詳，復有台南市立醫院
    診斷證明書及照片二紙附卷可稽，且前往現場處理二人糾紛之警員即證人吳勝宏
    亦到庭證述：當日甲○○額頭有流血，手有裂傷，眼鏡破掉拿在手上等語，堪信
    告訴人甲○○所述與事實相符，是被告乙○○所辯其未毆打甲○○及毀損其眼鏡
    云云，無非事後卸責之詞，委無足採，事證明確，罪行堪予認定。
二、核被告乙○○所為，係犯刑法第二百七十七條第一項之傷害罪、第三百五十四條
    毀損一般物品罪。其於同一時地，一行為而傷害被害人之身體及其所有物，觸犯
    不同罪名之罪，為想像競合犯，應依刑法第五十五條之規定從一重之傷害罪處斷
    （公訴人雖僅起訴被告乙○○觸犯傷害罪部分，然被告乙○○觸犯毀損罪部分，
    既經檢察官併案且具裁判上一罪之想像競合關係，自為本院審理範圍，附此敘明
    ）。爰審酌被告乙○○不知與鄰居和睦相處，因細故傷害被害人後，復未與之達
    成和解，犯後毫無悔意等一切情狀，量處如主文所示之刑，並諭知易科罰金折算
    標準，以資懲儆。
貳、甲○○無罪部分
一、公訴意旨略以：乙○○與甲○○二人為鄰居關係，平日即因停車位問題而互有嫌
    隙，乙○○於九十年十月十五日凌晨一時十五分許，在台南市○區○○路二段二
    二九號甲○○住宅前，因見甲○○移動停放在騎樓、可能為乙○○網路咖啡店顧
    客所使用之機車，而與甲○○發生爭執，乙○○、甲○○即均基於傷害人之身體
    之犯意，出手互毆，致乙○○受有頭部外傷之傷害。
二、按犯罪事實應依證據認定之，無證據不得推定其犯罪事實；又不能證明被告犯罪
    者，即應諭知無罪之判決，刑事訴訟法第一百五十四條、第三百零一條第一項分
    別定有明文。
三、本件公訴人認被告甲○○涉有傷害罪嫌，無非以上揭事實，業據告訴人乙○○指
    證明確，且有台南市基督教新樓醫院診斷證明書等資為依據。
四、訊據被告堅決否認有右揭犯行，辯稱：其並未毆打乙○○等語。
五、經查：
  (1)告訴人之告訴，係以使被告受刑事訴追為目的，是其陳述是否與事實相符，仍應
    調查其他證據以資審認，最高法院五十二年度台上字第一三００號著有判例。
  (2)查本件告訴人乙○○於案發當時向前來處理糾紛之員警指述，係被告甲○○以掃
    把毆打伊，此業經警員吳勝宏於本院審理終結證明確；然乙○○於事後警訊及本
    院審理中竟改稱，係被告甲○○徒手毆打伊頭部，其就自己如何受傷一節所述前
    後矛盾，甚有可疑。
  (3)次查當日前往現場處理糾紛之警員吳勝宏另證稱，乙○○外觀上看不出來有流血
    受傷跡象等語，是告訴人乙○○受否真受有外傷，亦值懷疑。且查頭部外傷，依
    一般人經驗均會立即塗藥處理以免傷口繼續流血或避免拖延過久傷口結痂後再塗
    藥，藥效較不顯著，然有頭部外傷之乙○○竟未於九十年十月十五日天亮後立即
    就醫，而遲至同年月十六日晚間方至新樓醫院就診，並取得寫有頭部外傷之診斷
    證明書，則該「頭部外傷」是否即為被告甲○○所致，在因果關係上亦甚有疑問
    。末查告訴人於同年月十六日晚間至新樓醫院就診時，係向外科醫師自述：前一
    天晚上受傷而有「頭痛現象」，有九十一年三月十八日台灣基督長老教會新樓醫
    院新樓歷字第九一一二六號函在卷可證，可見其並未於該醫院就其「外傷」為敷
    藥行為，反係自述有「頭痛」，故其可能並無受有外傷或見被告甲○○對其提出
    告訴後，心有不甘，方至醫院就醫向醫師謊稱頭痛，並取得記載不實之「頭部外
    傷」診斷證明。是告訴人乙○○之指述及其提出之「頭部外傷」診斷證明均不足
    為被告甲○○確有毆打伊之有力證據，應可認定。
六、據上所陳，參互印證，本件依調查所得證據尚不足以證明被告甲○○確有傷害犯
    行，此外復查無其他積極證據足資證明被告甲○○有右述犯行，揆諸前開說明及
    罪疑惟輕之法則，被告甲○○犯罪尚屬不能證明，爰為無罪之諭知。
據上論斷，應依刑事訴訟法第二百九十九條第一項前段、第三百零一條第一項，刑法
第二百七十七條第一項、第三百五十四條、第四十一條第一項前段，罰金罰鍰提高標
準條例第一條前段、第二條，判決如主文。
本案經檢察官張婉寧到庭執行職務。
中      華      民      國      九十一      年      四    月  三十      日
                              臺灣臺南地方法院刑事第五庭
                                      法  官  石家禎
右正本證明與原本無異。
如不服本判決應於送達後十日內向本院提出上訴狀。
                                      書記官  凌昇裕
中      華      民      國      九十一      年      四    月    三十    日
附錄本案論罪科刑法條全文：
刑法第二百七十七條第一項：傷害人之身體或健康者，處三年以下有期徒刑、拘役或
                          一千元以下罰金。
